臺灣高等法院刑事裁定　　　　　　　　　　　　　　九十三年度聲再字第二一三號
　　再審聲請人
　　即受判決人　甲○○
　　　　　　　　乙○○
右列聲請人因背信案件，對於本院九十二年度上易字第二七０六號，中華民國九十三
年四月二十八日第二審確定判決（原審案號：台灣板橋地方法院九十一年度易字第二
九六八號；起訴案號：台灣板橋地方法院檢察署九十一年度偵字第六二四六號），聲
請再審，本院裁定如左：
    主  文
再審之聲請駁回。
    理  由
一、聲請意旨略稱：(一)依證人王燦華於第二審所言，其已忘記那一個DNS放在旭辰公
    司，故聲請人所簽入者可能係位於旭辰公司之主機，然原確定判決並未說明不採
    該證詞之理由。(二)本案卷存之全永公司與興乘公司的網頁資料，在列印頁左下方
    均可見資料係存放於ｈｔｔｐ：／／ｗｗｗ．ｄｅｅｒ—ｇｒｏｕｐ．ｃｏｍ／
    ｊｏｈｎｓ／，惟該資料皆係訴訟中所列印，其證據能力尚非無疑。(三)本案乙○
    ○係自認「透過家中電話撥接連通網際網路後」，再以ＦＴＰ上傳資料到成翔公
    司的主機與ＲＡＳ（即以家中電話撥接至成翔公司中的特定電話號碼，由該號碼
    上的數據機接通直接進入成翔公司之主機）之方式不同，而證人王燦華亦曾解釋
    ＲＡＳ之意義，原確定判決竟不採用該證詞，顯有再審理由。(四)證人林宗亨曾證
    述聲請人與證人林耀燦間確有嫌隙，原確定判決就此並未說明。(五)聲請人所開設
    之ＦＴＰ為ｊｏｈｎｓ，而告訴人所提出之光碟片上之名稱卻為ｊｏｈｎ，顯見
    係經拷貝而來，該光碟內容非聲請人所為，不具證據能力；另告訴人所列印之資
    料，所謂ｊｏｈｎ的資料夾上載明修改日期為二００二年二月十九日，被告此時
    業已離職，此光碟既已修改，何能作為證據？其他之頁數，使用者為ｊｏｈｎｓ
    非聲請人所開設，且告訴人於九十一年所列印，亦在聲請人離職後所為，亦無證
    據能力，原確定判決未予以排除。乃原確定判決就上開足生影響於判決之重要證
    據，漏未審酌，顯有不當。聲請意旨又謂：上開光碟遭人偽造，亦有刑事訴訟法
    第四百二十條第一項第一款再審之事等語（詳如卷附之刑事聲請再審狀）。
二、按刑事訴訟法第四百二十一條規定不得上訴於第三審法院之案件，其經第二審確
    定之有罪判決，如就足生影嚮於判決之重要證據漏未審酌者，亦得為受判決人之
    利益，聲請再審。所謂漏未審酌，乃指第二審判決前已發現而提出之證據，未予
    審酌而言，苟被捨棄之證據，已於理由內敘明其捨棄之理由者，即非漏未審酌。
    此所謂重要證據，必須該證據已足認定受判決人應受無罪、或免訴、或輕於第二
    審確定判決所認定之罪名方可，如不足以推翻原第二審確定判決所認定罪刑之證
    據，即非足生影響於原判決之重要證據。次按刑事訴訟法第四百二十條第一項第
    一款規定「原判決所憑之證物已證明其為偽造或變造者」，為受判決人之利益，
    得聲請再審；第二項並規定「前項第一款至第三款及第五款情形之證明，以經判
    決確定，或其刑事訴訟不能開始或續行非因證據不足者為限，得聲請再審」。
三、經查：
　　(一)聲請意旨(一)部分：
      原確定判決第五頁第六行至第十五行已載明『告訴人成翔公司有二個網域名稱
      ，一為「ｄｅｅｒ—ｇｒｏｕｐ．ｃｏｍ」另一為「ｄｅｅｒ—ｇｒｏｕｐ．
      ｃｏｍ．ｔｗ」，分別位於不同主機，且該二部主機，一部在告訴人成翔公司
      ，另一部至九十年十二月止由旭辰資訊股份有限公司（下稱旭辰公司）代管，
      由於旭辰公司代管之主機並未開放遠端登入服務，業據證人即旭辰公司之職員
      王燦華於本院審理時到庭證述，且自告訴人成翔公司主機所列印出之全永與興
      乘公司網頁列印頁左下方均可見資料係存放於ｈｔｔｐ：／／ｗｗｗ．ｄｅｅ
      ｒ—ｇｒｏｕｐ．ｃｏｍ／ｊｏｈｎｓ／之下，故被告甲○○所建立之「Ｊｏ
      ｈｎｓ」帳號，係位於網域名稱「ｄｅｅｒ—ｇｒｏｕｐ．ｃｏｍ」，而該網
      域名稱係位於告訴人成翔公司之主機中』，是原確定判決已闡明，聲請人所簽
      入者係告訴人成翔公司之主機，非位於旭辰公司之主機，況證人王燦華所言，
      既稱不確定，即非足生影嚮於判決之重要證據。
 　 (二)聲請意旨(二)、(五)部分：
　　  原確定判決第七頁倒數第五行至第四行載明『2.經原審勘驗告訴人成翔公司提
      出「成翔公司網站資料」光碟片，被告甲○○確認為渠離職前之網頁無訛。』
      ，及該頁最後一行至第八頁第二行記載『而就被告乙○○置入「Ｊｏｈｎｓ」
      目錄夾下之全永、興乘公司資料，亦不具動態或動畫效果，有網頁資料在卷可
      佐（參臺灣板橋地方法院檢察署九十年度發查字第八七六號卷第八頁至第二十
      一頁），且為被告二人所不否認。』，由此可知，聲請人等均自承告訴人成翔
      公司提出之光碟片暨「Ｊｏｈｎｓ」目錄夾下之全永、興乘公司資料，確屬聲
      請人甲○○離職前其所為之資料，渠等於本件再審時，爭執上開資料之證據能
      力，尤屬恣意。另原確定判決亦已認定，告訴人所列印「Ｊｏｈｎｓ」的資料
      使用者權限難認係聲請人甲○○離職前之授權範圍，是該部分犯罪應屬不能證
      明，聲請人等再予爭執，自無理由。
    (三)聲請意旨(三)、(四)部分：
      依證人王燦華所言，僅係在解釋何謂ＲＡＳ；另證人林宗亨縱證述聲請人與證
      人林耀燦間確有嫌隙，然無法證明證人林耀燦於原確定判決之證言不實，況本
      案非僅憑證人林耀燦所述即認定聲請人有本件犯行，從而聲請意旨(三)、(四)，亦
      非所謂之重要證據。
    綜上，聲請意旨(一)至(五)部分，均與刑事訴訟法第四百二十一條規定之「足生影響
    於判決之重要證據漏未審酌」不符。
四、再查：本件聲請人雖另依刑事訴訟法第四百二十條第一項第一款、「原判決所憑
    之證物已證明其為偽造或變造者」之規定，聲請再審，然其並未提出證物經確定
    判決證明為虛偽或其刑事訴訟之不能開始或續行非因證據不足之證明。揆之上開
    說明，聲請人此部分再審之聲請，自難認為有理由。
五、綜上所述，本件聲請再審為無理由，應予駁回。
據上論斷，應依刑事訴訟法第四百三十四條第一項，裁定如主文。
中　　　華　　　民　　　國　　九十三　　年　　　六　　　月　　 三十 　　日
                              臺灣高等法院刑事第二十四庭
                                  審判長法  官  陳  貽  男
                                        法  官  徐  世  禎
                                        法  官  李  世  貴
右正本證明與原本無異。
不得抗告。
                                        書記官  魏  汝  萍
中　　　華　　　民　　　國　　九十三　　年　　　七　　　月　　　五　　　日
